【裁判字號】    95,訴,268
【裁判日期】    950222
【裁判案由】    清償借款
【裁判全文】
臺灣臺北地方法院民事判決              95年度訴字第268號
原      告  華僑商業銀行股份有限公司
法定代理人  丙○○
訴訟代理人  甲○○
被      告  威鋐交通器材有限公司
兼
法定代理人  丁○○
被      告  乙○○
上列當事人間清償借款事件，本院於民國95年2月8日言詞辯論終
結，判決如下：
    主  文
被告應連帶給付原告新台幣貳佰貳拾萬元，及自民國九十四年七
月十五日起至清償日止，按年息百分之九點二九三計算之利息，
並自民國九十四年八月二十三日起至清償日止，逾期在六個月以
內者，按上開利率百分之十，逾期超過六個月部分，按上開利率
百分之二十計算之違約金。
訴訟費用由被告連帶負擔。
    事實及理由
一、程序方面：按當事人得以合意定第一審管轄法院。但以關於
    由一定法律關係而生之訴訟為限，民事訴訟法第24條第1項
    定有明文。本件兩造約定由本院為第一審管轄法院，有約定
    書第9條及保證書第4條可按，本院自有管轄權。
二、原告起訴主張：被告威鋐交通器材有限公司（下稱威鋐公司
    ）於民國93年3月15日邀同被告乙○○、丁○○為連帶保證
    人向原告借款新台幣（下同）3,000,000元，借款期間自93
    年3月15日起至98年3月15日止，利息依年息9.293%計算（機
    動利率），自借款日起共分60期，每期1個月，按期平均攤
    還，逾期償付本息時，除按約定利率支付遲延利息外，逾期
    在6個月以內者按上開利率10%，逾期在6個月以上者，按上
    開利率20%加付違約金。惟被告威鋐公司於93年8月27日經票
    據交換所宣告為拒絕往來，並自94年7月15日起即未依約繳
    款，依約定書第5條第1款及第2款之約定，被告已喪失期限
    利益，本件借款視為全部到期，被告威鋐公司尚欠原告本金
    2,200,000元及其利息、違約金，被告丁○○、乙○○依民
    法第748條之規定，應負連帶保證之責任，為此聲明如主文
    第1項所示。
三、被告辯以：目前手頭不方便，沒辦法還錢等語，並聲明：原
    告之訴駁回。
四、經查：原告主張之上開事實，已據其提出借據暨約定書、保
    證書、票據退票暨拒絕往來資訊、還款紀錄、放款歷史交易
    明細表、存放款牌告利率變動表等件為證，核屬相符，並為
    被告所不爭執，堪信原告之主張為真實。又被告雖以前開情
    詞置辯，惟縱認屬實，亦與被告應依上開契約負返還借款之
    責無關。從而，原告依消費借貸契約請求被告連帶給付如主
    文第1項所示之本金、利息、違約金，均有理由，應予准許
    。
五、據上論結，本件原告之訴為有理由，依民事訴訟法第85條第
    2項，判決如主文。
中    華    民    國    95    年    2    月    22    日
                  民事第四庭    法  官  陳邦豪
以上正本係照原本作成。
如對本判決上訴，須於判決送達後二十日之不變期間內，向本院
提出上訴狀。
中    華    民    國    95    年    2    月    22    日
                                書記官  薛德芬


司法院資訊處製作；財團法人民間司法改革基金會備份。
